臺灣高雄地方法院刑事判決　　　　　　　　　　　　　九十三年度易字第四八三號
　　公　訴　人　臺灣高雄地方法院檢察署檢察官
　　被　　　告　己○○
右列被告因竊盜等案件，經檢察官提起公訴（九十三年度偵字第六六八號、九十三年
度偵字第二五二０號），而經本院合議庭裁定改由受命法官依簡式審判程序審理，本
院判決如左：
    主  文
己○○連續攜帶兇器，毀壞門扇竊盜，處有期徒刑陸月，如易科罰金，以參佰元折算
壹日。扣案之螺絲起子貳支、鑰匙及鐵撬各壹支均沒收。
    事  實
一、己○○為瘖啞人，基於意圖為自己不法所有之概括犯意，連續於(一)民國九十三年
    一月二日凌晨一時許，行經高雄縣岡山鎮○○路七十一之一號「哈酒酒吧」前，
    見李依亭所有之車牌號碼ＴＷＰ─四九八號輕型機車停放路旁，認有機可趁而持
    其所有之鑰匙一支，啟動機車引擎駛離現場而竊取之，並隨手棄置李依亭所有放
    於置物箱內之衣物。(二)同日凌晨一時三十分許，騎乘上開機車前往高雄縣岡山鎮
    ○○○路文化中心，持其所有質地堅硬，客觀上足以威脅人之生命身體安全而可
    供兇器使用之鐵撬一支，撬壞乙○○○股份有限公司（下稱建泰公司）所有置於
    文化中心大廳前之自動販賣機防盜門框及鎖頭（毀損部分業據建泰公司於偵查中
    撤回告訴），竊取其內財物之際，適為巡邏員警當場查獲而未遂，並扣得上開機
    車一部（已發還），及己○○所有供犯罪所用之鑰匙、鐵撬各一支。(三)同月三十
    一日上午七時許，再持其所有質地堅硬銳利，客觀上足以威脅人之生命身體安全
    而可供兇器使用之螺絲起子二支，前往高雄縣岡山鎮○○路二巷八十八號之丙○
    ○○，以上開螺絲起子撬壞裝置於門內而屬門之一部之鎖，進入一年級忠、仁兩
    班教室內（侵入建築物之部分未據告訴），竊取其內聲寶牌ＤＶＤ放影機二部，
    得手後逃離現場。嗣於同日上午七時五十分許，為路人單復國及員警在高雄縣岡
    山鎮○○○路三八一號前查獲，並扣得聲寶牌ＤＶＤ放影機二部（已發還）及己
    ○○所有供犯罪所用之螺絲起子二支。
二、案經高雄縣政府警察局岡山分局報告臺灣高雄地方法院檢察署檢察官偵查起訴。
    理  由
一、右揭犯罪事實，迭據被告己○○於警詢、偵訊及審理時坦承不諱，核與告訴人建
    泰公司之代理人戊○○、證人即丙○○○總務主任丁○○、證人李依亭及單復國
    之指訴、證述情節均相符，復有扣押筆錄、扣押物品目錄表各二份、丁○○及李
    依亭出具之贓物領結各一紙及現場照片十九張附卷可稽，暨鑰匙、鐵撬各一支、
    螺絲起子二支扣案足憑，足見被告之自白與事實相符，堪予採信，其確有於前揭
    時地竊盜既遂、攜帶兇器竊盜未遂、攜帶兇器毀壞門扇竊盜既遂之犯行，洵堪認
    定，本件事證明確，應依法論科。
二、核被告所為，係犯刑法第三百二十條第一項之普通竊盜罪、第三百二十一條第一
    項第三款、第二項之攜帶兇器竊盜未遂罪及第三百二十一條第一項第二款、第三
    款之攜帶兇器毀壞門扇竊盜既遂罪。其先後三次普通竊盜、攜帶兇器竊盜未遂、
    攜帶兇器毀壞門扇竊盜既遂犯行，時間緊接，手法相似，觸犯構成要件相同之罪
    名，顯係基於概括犯意反覆為之，應依連續犯規定，論以一重之攜帶兇器毀壞門
    扇竊盜既遂罪，並加重其刑。又被告自出生時起即為瘖啞人，此業據被告陳明在
    卷，並經本院當庭確認屬實，復有身心障礙手冊影本在卷可稽，酌依刑法第二十
    條之規定，減輕其刑，並先加後減之。公訴意旨認被告就事實(二)之部分另涉刑法
    第三百五十四條之毀損罪，固非無見，惟建泰公司業於偵查中撤回毀損罪之告訴
    ，此有臺灣高雄地方法院檢察署電話紀錄單一紙可稽，並據建泰公司之代理人戊
    ○○於本院陳述明確，且公訴人已於審理時陳明該部分為誤載（本院卷第三五頁
    ），本院即無再予審究之必要，附此敘明。爰審酌被告正值青壯，不思自食其力
    ，一再竊取他人物品，且前因竊盜案件，甫由本院於九十二年十月二十一日判處
    有期徒刑四月，緩刑二年確定，此有臺灣高等法院被告全國前案紀錄表一份可稽
    ，竟再犯本罪，殊非可取，惟念其犯後坦承知悔，且被害人丙○○○及李依亭已
    領回部分失竊物品等一切情狀，量處如主文所示之刑，並諭知易科罰金之折算標
    準，以資懲儆。至扣案之鑰匙、鐵撬各一支及螺絲起子二支，為被告所有供犯罪
    所用之物，業據被告供承在卷，應依刑法第三十八條第一項第二款之規定，均予
    宣告沒收之。
據上論斷，應依刑事訴訟法第二百七十三條之一第一項、第二百九十九條第一項前段
、刑法第五十六條、第三百二十一條第一項第二款、第三款、第二十條、第四十一條
第一項前段、第三十八條第一項第二款，罰金罰鍰提高標準條例第二條，判決如主文
。
本案經檢察官甲○○到庭執行職務。
中      華      民      國      九十三      年      六      月    十    日
                                        臺灣高雄地方法院刑事第十一庭
                                            法  官    鄭詠仁
右正本證明與原本無異。
如不服本判決，應於判決送達後十日內，向本院提出上訴狀。
                                            書記官    蔡妮君
中      華      民      國      九十三      年      六      月    十    日
附錄法條：
刑法第三百二十一條
犯竊盜罪而有左列情形之一者，處六月以上、五年以下有期徒刑：
  (一)於夜間侵入住宅或有人居住之建築物、船艦或隱匿其內而犯之者。
  (二)毀越門扇、牆垣或其他安全設備而犯之者。
  (三)攜帶兇器而犯之者。
  (四)結夥三人以上而犯之者。
  (五)乘火災、水災或其他災害之際而犯之者。
  (六)在車站或埠頭而犯之者。
前項之未遂犯罰之。
